ACORDAO-COMPLETO-2345486

ACÓRDÃO DE RELAÇÃO

ACÓRDÃO DE RELAÇÃO 1589/2019 ATA 6/2019 - SEGUNDA CÂMARA

Acórdão 1589/2019-TCU-Segunda Câmara
	Os Ministros do Tribunal de Contas da União ACORDAM, por unanimidade, com fundamento nos arts. 1º, inciso V, e 39, inciso II, da Lei 8.443/1992, c/c os arts. 1º, inciso VIII, 143, inciso II, 259, inciso II, e 260 do Regimento Interno/TCU, em considerar legais, para fins de registro, os atos de concessão de pensão civil a seguir relacionados, sem prejuízo de fazer a seguinte determinação e dar ciência ao Instituto Nacional do Seguro Social – INSS sobre as pensões recebidas por Claudio Ferreira de Santana e por Maria Salvadora Soares da Silva, para a adoção das medidas que entender cabíveis quanto ao pagamento dos Benefícios 5001912853 e 5254817476, ambos deferidos com base no art. 20 da Lei 8.742/1993, de acordo com o parecer do Ministério Público/TCU:
1. Processo TC-Processo 035.916/2018-4 (PENSÃO CIVIL) 
	1.1. Interessados: Aurilucia Laurentino de Carvalho Araujo (XXX.371.657-XX) ; Claudio Ferreira de Santana (XXX.492.205-XX) ; Cleiva Ferreira Munhoz de Souza (XXX.494.060-XX) ; Dilva de Araújo de Souza (XXX.001.287-XX) ; Eliel de Mattos Leite (XXX.501.427-XX) ; Francinete Monteiro (XXX.498.297-XX) ; Ivan Ribeiro da Silva (XXX.773.982-XX) ; Jamilly Cristina Silva da Silva (XXX.128.352-XX) ; Janilson Estuarte Silva da Silva (XXX.128.662-XX) ; Maria Salvadora Soares da Silva (XXX.807.457-XX) ; Ricardo Araujo do Nascimento (XXX.498.017-XX) ; Robson Araujo do Nascimento (XXX.078.397-XX) ; Roseli de Freitas Rodrigues (XXX.887.027-XX) ; Thiago de Carvalho Araujo (XXX.223.907-XX) .
	1.2. Órgão/Entidade: Diretoria do Pessoal Civil da Marinha – MD/CM.
	1.3. Relator: Ministro-Substituto Marcos Bemquerer Costa.
	1.4. Representante do Ministério Público: Procurador Júlio Marcelo de Oliveira.
	1.5. Unidade Técnica: Secretaria de Fiscalização de Pessoal (Sefip) .
	1.6. Representação legal: não há.
	1.7. Determinação:
	1.7.1. à Diretoria do Pessoal Civil da Marinha que promova a revisão da pensão instituída por Hélio Lopes da Silva, em observância ao art. 2º da EC 70/2012 e ao Acórdão 2553/2013-TCU-Plenário, e encaminhe o respectivo ato de alteração, via e-Pessoal, para oportuna apreciação por este Tribunal.

Segunda Câmara

Diretoria do Pessoal Civil da Marinha - MD/CM.

Aurilucia Laurentino de Carvalho Araujo (XXX.371.657-XX); Claudio Ferreira de Santana (XXX.492.205-XX); Cleiva Ferreira Munhoz de Souza (XXX.494.060-XX); Dilva de Araújo de Souza (XXX.001.287-XX); Eliel de Mattos Leite (XXX.501.427-XX); Francinete Monteiro (XXX.498.297-XX); Ivan Ribeiro da Silva (XXX.773.982-XX); Jamilly Cristina Silva da Silva (XXX.128.352-XX); Janilson Estuarte Silva da Silva (XXX.128.662-XX); Maria Salvadora Soares da Silva (XXX.807.457-XX); Ricardo Araujo do Nascimento (XXX.498.017-XX); Robson Araujo do Nascimento (XXX.078.397-XX); Roseli de Freitas Rodrigues (XXX.887.027-XX); Thiago de Carvalho Araujo (XXX.223.907-XX).

MARCOS BEMQUERER

não há.

Procurador Júlio Marcelo de Oliveira.

PENSÃO CIVIL (PCIV)

Secretaria de Fiscalização de Pessoal (Sefip).